臺灣桃園地方法院刑事判決　　　　　　　　　　　　八十九年度易字第二九六二號
　　公　訴　人　臺灣桃園地方法院檢察署檢察官
　　被　　　告　丁○○
　　被　　　告　甲○○
　　被　　　告　丙○○○
右列被告因傷害案件，經檢察官提起公訴（八十九年度偵字第八０四一號、第八六六
０號），本院判決如左︰
    主  文
丁○○傷害人之身體，處拘役貳拾日，如易科罰金以參佰元折算壹日。被訴妨害自由
部份無罪。
甲○○、丙○○○均無罪。
    事  實
一、丁○○係桃園縣大園鄉、蘆竹鄉當地之居民，因不滿坤業環保工程公司在當地興
    建焚化爐，乃與附近村民組自救會長期在桃園縣大園鄉果林村坤業工地前抗爭。
    民國（下同）八十九年五月十六日上午七時許，丁○○與其他不詳姓名、年籍之
    自救會成員，至蘆竹鄉蘆竹村一鄰坤業環保公司大門口抗議焚化廠之興建，因不
    滿坤業公司員工在現場照相，乃出於傷害人之身體之故意，就地拾起石塊丟擲坤
    業員工乙○○，致乙○○受有頭皮撕裂傷、左叉擦傷、右前臂瘀傷、右大腿瘀傷
    、下背部瘀傷及左大腿瘀傷等傷害。
二、案經被害人乙○○訴由桃園縣警察局大園分局報請台灣桃園地方法院檢察署檢察
    官偵查起訴。
    理  由
一、右揭事實，訊據被告丁○○固坦承於右述時地圍廠抗議，惟否認有持石磈砸傷被
    害人，辯稱當日石頭滿天，不知何人所擲云云。惟查，被告持石磈  傷被害人乙○○，迭據被害人乙○○指證歷歷，並有醫院出具之診斷證明書在卷可稽，事證
    明確，堪以認定。
二、核被告丁○○所為係犯刑法第二百七十七條第一項之傷害罪。爰審酌被告犯罪之
    動機、目的、手段，犯罪時所受之刺激及其品性、生活狀況、智識程度、犯罪所
    生之損害、犯罪後態度等一切情狀，量處如主文所示之刑，並諭知易科罰金之折
    算標準。
三、公訴意旨另以被告丁○○、甲○○、丙○○○三人於同日上午九時二十分許，在
    桃園縣大園鄉果林村慶亞加油站漁池旁，見黃金貴等人自坤業公司駕駛貨車離去
    時，基於犯意聯絡，共同輪流以身軀擋住車前，不准黃金貴等人駕車離去，涉有
    強制罪嫌。經查，被告三人於右述地以肉身擋於車前，阻止黃金貴等人駕車離去
    ，業經被告三人坦承不諱，並有照片為證，固堪認定。惟按刑法第三百零四條第
    一項所規範之構成要件行為「強暴」，係指人為所積極施加之不法物理力量，且
    顧名思義，既謂之「強」，則其性質並須足以制壓施用之對象所可能回應之抗衡
    力始能當之。至行為人若出以己身受危害於對方之方式，類此自殘之行為，即難
    以所謂之「強暴」行為視之。本件公訴人此部分所指即便果有其事，惟被告既以
    身體阻擋黃金貴等所駕駛之貨車，其情宛若「螳臂擋車」，其肉身顯然無法抵擋
    貨車之碰撞、推擠或輾壓，亦即並不足以制壓駕駛人所可能回應之抗衡力，此充
    其量僅為一種自殘行為，要難謂之為「強暴」，從而被告三人之行為，既與刑法
    第三百零四條第一項強制罪之構成要件行為有間，自不得以該罪相繩，爰應為被
    告三人無罪之諭知。
據上論斷，應依刑事訴訟法第二百九十九條第一項前段、第三百零一條第一項、刑法
第二百七十七條第一項、第四十一條第一項，罰金罰鍰提高標準條例第一條前段、第
二條，判決如主文。
本案經檢察官廖先志到庭執行職務。
中        華         民        國     九十一    年    一   月   二十一  日
                              臺灣桃園地方法院刑事第一庭
                                    法  官    潘政宏
右正本證明與原本無異。
如不服本判決，應於判決送達後十日內向本院提出上訴狀( 應附繕本 )，上訴於臺灣
高等法院。
                                    書記官    王月香
中        華        民        國    九十一    年   一   月    二十三    日
附錄論罪科刑法條:
刑法第二百七十七條
傷害人之身體或健康者，處三年以下有期徒刑，拘役或一千元以下罰金。
犯前項之罪，因而致人於死者，處無期徒或七年以上有期徒刑，致重傷者，處三年以
上、十年以下有期徒刑。
